【裁判字號】    97,交上易,279
【裁判日期】    971023
【裁判案由】    過失致死等
【裁判全文】
臺灣高等法院刑事判決               97年度交上易字第279號
上  訴  人  臺灣桃園地方法院檢察署檢察官
被      告  甲○○
上列上訴人因被告過失致死案件，不服臺灣桃園地方法院九十七
年度交易字第一五三號，中華民國九十七年八月八日第一審判決
（起訴案號：臺灣桃園地方法院檢察署九十六年度偵字第三０六
０四號，併辦案號：九十七年度偵字第一０四三九號），提起上
訴，本院判決如下：
    主  文
上訴駁回。
    理  由
一、依刑事訴訟法第三百五十條、第三百六十一條、第三百六十
    二條、第三百六十七條規定，不服地方法院之第一審判決而
    上訴者，須提出上訴書狀，並應敘述具體理由，此為上訴必
    備之程式；其所提出之書狀未敘述上訴理由，或僅曾以言詞
    陳述上訴理由者，均應於上訴期間屆滿後二十日內補提理由
    書於第一審法院；第一審法院經形式審查，認逾期未補提上
    訴理由者，應定期間先命補正，逾期未補正者，為上訴不合
    法律上之程式，應以裁定駁回；倘已提出上訴理由，但所提
    非屬具體理由者，則由第二審法院以上訴不合法律上之程式
    ，判決駁回。而所謂具體理由，必係依據卷內既有訴訟資料
    或提出新事證指摘或表明第一審判決有何採證認事、用法或
    量刑等足以影響判決本旨之不當或違法，而構成應予撤銷之
    具體事由，始克當之（例如：依憑證據法則具體指出所採證
    據何以不具證據能力，或依憑卷證資料明確指出所為證據證
    明力之判斷如何違背經驗、論理法則）；倘僅泛言原判決認
    定事實錯誤、違背法令、量刑失之過重或輕縱，而未依上揭
    意旨指出具體事由，或形式上雖已指出具體事由，然該事由
    縱使屬實亦不足以認為原判決有何不當或違法者（例如：對
    不具有調查必要性之證據，法院未依聲請調查亦未說明理由
    ，或援用證據不當，但除去該證據仍應為同一事實認定），
    皆難謂係具體理由，俾與第二審上訴制度旨在請求第二審法
    院撤銷、變更第一審不當或違法之判決，以實現個案救濟之
    立法目的相契合，並節制濫行上訴，此有最高法院九十七年
    度台上字第八九二號判決意旨可資參照。
二、檢察官上訴理由略以：被告甲○○酒後駕車肇事迄今，未曾
    向被害人家屬致歉，亦未與被害人家屬達成和解，顯無悔意
    ，犯後態度不佳，原審就被訴過失致死部分，量刑稍嫌過輕
    等語。
三、按量刑輕重及應否宣告緩刑，均屬事實審法院得依職權自由
    裁量之事項，上訴人不得任意指摘為違法（最高法院七十一
    年度台上字第一三九九號判決意旨參照）。本件原審就過失
    致死部分諭知被告有期徒刑十月，係審酌被告藐視法令、於
    酒後仍騎乘機車，呼氣酒精濃度高達每公升０．９１亳克，
    其行為嚴重影響道路交通安全，復因此肇事致被害人死亡，
    對於被害人家屬造成難以彌補之傷痛，兼衡其過失行為又係
    本件車禍發生之肇事原因，且迄今未賠償被害人家屬所受之
    損失，及其犯後態度等一切情狀，原判決理由已詳述明確，
    尚無違法不當之處。檢察官以原審在過失致死部分量刑過輕
    為由提起上訴，惟其所提理由均已為原審在量刑中予以審酌
    （見原判決書第四頁倒數第三行至第五頁第二行），檢察官
    上訴未就原判決量刑有何瑕疵為具體指摘，僅就原審職權之
    行使加以爭執，堪認係未附具體理由，依諸前揭說明，本件
    檢察官之上訴不合法律上程式，應予駁回，且不經言詞辯論
    為之。又依上訴書所載，檢察官僅對原判決過失致死部分提
    起上訴，有關酒後駕車部分未據上訴，附此敘明。
四、應依刑事訴訟法第三百六十七條前段、第三百七十二條，判
    決如主文。
中    華    民    國    97    年    10    月    23    日
                  刑事第四庭  審判長法  官  陳筱珮
                                    法  官  陳玉雲
                                    法  官  鄭水銓
以上正本證明與原本無異。
本判決不得上訴。
                                    書記官  劉貞達
中    華    民    國    97    年    10    月    23    日


司法院資訊處製作；財團法人民間司法改革基金會備份。
